臺灣高等法院刑事裁定
108年度聲字第4314號
聲  請  人
即  被  告  許凱傑




上列聲請人即被告因108年度上訴字第3858號毒品危害防制條例
案件，聲請具保停止羈押，本院裁定如下：
    主  文 
聲請駁回。
    理  由
一、聲請人即被告許凱傑（下稱被告）基於販賣第一級毒品海洛
    因以營利之犯意，於原審判決附表二編號1至11之時間、地
    點，以門號0000000000號行動電話分別與黃俊展、彭育邦、
    曾國凱、張勝傑聯繫後，以如附表二各該編號所示價金出售
    毒品海洛因予黃俊展、彭育邦、曾國凱、張勝傑以牟利，係
    犯毒品危害防制條例第4條第1項之販賣第一級毒品罪，被告
    經本院法官訊問後坦承犯行，僅稱原審量刑過重，故提起上
    訴，除被告自白外，並有原判決書所載各項證據可佐，被告
    涉毒品危害防制條例第4條第1項之販賣第一級毒品罪嫌，犯
    罪嫌疑重大，且多次涉犯重罪，原審合併定執行刑有期徒刑
    9年，若未予羈押，有相當理由可認有逃亡之虞，有刑事訴
    訟法第101條第1項第3款規定之羈押原因，應予羈押，自民
    國108年11月28日起裁定羈押。
二、聲請意旨略以：被告經原審法院於108年10月24日判決應執
    行有期徒刑9年，於收受判決書後，再蒙原審裁定交保在卷
    。次查被告岳父病危需人照顧，又被告育有二男二女，年紀
    最大8歲、最小2歲，皆需被告照顧，被告於獲案之初、偵訊
    及地院均承認起訴書所載犯罪事實，亦經原審法官從輕量刑
    ，並依法減刑三次，足見被告深具悔意，並節省司法資源，
    對於聲請具保停止羈押乙事，實因被告家中發生重大事件，
    又小孩年幼，需扶養照顧，爰此懇請體恤被告上開情狀，准
    被告具保停止羈押云云。
三、按法院須就犯罪嫌疑是否重大、有無羈押必要、有無不得羈
    押之情形予以審酌，非謂一符合該款規定之羈押事由，即得
    予以羈押，此固經司法院釋字第665 號解釋在案。惟羈押之
    目的，除在於確保刑事偵查、審判程序之完成外，亦有確保
    刑罰執行之目的，或預防反覆實施特定犯罪，且聲請停止羈
    押，除有刑事訴訟法第114 條各款所列情形之一不得駁回者
    外，被告有無羈押之必要，法院自得就具體個案情節予以斟
    酌決定，如就客觀情事觀察，法院許可羈押之裁定在目的與
    手段間之衡量並無明顯違反比例原則情形，即無違法或不當
    可言。又憲法保障人民身體自由之意旨，被告犯上開重罪條
    款且嫌疑重大者，仍應有相當理由認為其有逃亡之虞，法院
    為確保追訴、審判或執行程序之順利進行，此際予以羈押，
    係屬維持刑事司法權有效行使之最後必要手段。倘以重罪常
    伴有逃亡之高度可能性，為脫免刑責及受罰之人性本質，一
    般正常之人，依其合理判斷，可認為該犯重罪嫌疑重大之人
    具有逃亡之相當或然率存在，即已該當相當理由之認定標準
    ，不以達到充分可信或確定程度為必要。且其認定，固不得
    憑空臆測，但不以絕對客觀之具體事實為限，若有某些跡象
    或情況作為基礎，即無不可(最高法院98年台抗字第668號裁
    定意旨參照）。且聲請停止羈押，除有刑事訴訟法第114條
    各款所列情形之一不得駁回者外，其准許與否，該管法院有
    自由裁量之權（最高法院46年台抗字第21號判例參照）。
四、經查：
(一)被告所涉犯之毒品危害防制條例第4條第1項之販賣第一級毒
    品罪，其法定刑為處死刑或無期徒刑之重罪。被告自警詢、
    偵查及原審審理時均認罪，其犯罪嫌疑重大，原審就所犯販
    賣第一級毒品罪（共11罪），分別判處有期徒刑5年2月之徒
    刑，定應執行有期徒刑9年，其所受宣告刑及併合處罰之刑
    均甚重，且面臨重罪之訴追者，常伴有逃亡之高度可能性，
    此為趨吉避凶、脫免刑責、不甘受罰之基本人性，客觀上有
    相當理由，足認有畏罪逃亡以規避審判及將來刑罰執行之高
    度可能，有刑事訴訟法第101條第1項第3款之羈押事由。至
    被告雖經原審法院於108年11月18日裁定准予繳交保證金之
    具保方式替代羈押之執行，惟原審就本案業已審理終結，復
    經被告提起上訴後，目前繫屬於第二審。被告有無羈押之必
    要，自應由本院就具體個案情節、按照訴訟進行之程度、卷
    證資料及其他一切情事重新加以審認羈押之必要性，且本案
    於108年11月28日經本院法官訊問被告後，認有羈押之原因
    及必要予以羈押，審酌本案情節，被告尚值壯年，無視國家
    杜絕毒品犯罪之嚴刑峻令及決心，猶鋌而走險，肇生他人施
    用毒品之惡源，足以戕害他人身心健康及敗壞社會治安風氣
    ，且被告販賣之毒品次數不少，倘流入市面，對他人身心健
    康與社會秩序之維護，勢將構成重大危害，其犯罪情節與惡
    性非輕，及國家刑罰權遂行之公益考量，復衡諸被告既已受
    上述重刑之宣告，客觀上被告有畏罪逃亡之動機，可預期被
    告逃匿以規避審判程序之進行及刑罰之執行之可能性甚高，
    有相當理由認其有逃亡之虞，本院認以被告維持羈押處分尚
    屬適當，且參諸被告人權保障、國家刑事司法權之有效行使
    、社會秩序及公共利益、被告人身自由之私益及防禦權受限
    制之均衡維護，認被告於現階段之訴訟程序中，尚難有何羈
    押以外之方法代替之，為確保有罪判決確定後能到案執行之
    保全，復斟酌若命被告具保、責付或限制住居等侵害較小之
    手段，均不足以確保執行程式之順利進行，於審酌比例原則
    及必要性原則，認原羈押原因及必要性均存在。聲請意旨所
    指被告深具悔意。另陳其岳父病危需人照顧、小孩年幼需扶
    養照顧等家庭因素，請求停止羈押等情，均與被告有無羈押
    必要性之判斷無涉，亦非法定得以停止羈押之原因，本院自
    無從予以審酌，是聲請意旨難認有據。
(二)綜上，本院認被告羈押事由及必要性猶存，復無刑事訴訟法
    第114 條各款所列不得駁回之情形，是本件聲請具保停止羈
    押，尚難准許，應予駁回。
據上論結，依刑事訴訟法第220條，裁定如主文。
中    華    民    國   108    年    12    月    23    日
                  刑事第二十一庭審判長法  官  許宗和 
                                      法  官  黃玉婷
                                      法  官  黃惠敏
以上正本證明與原本無異。
如不服本裁定，應於收受送達後五日內向本院提出抗告狀。
                                      書記官  吳錫欽
中　　華　　民　　國　　108 　年　　12　　月　　24　　日